臺灣屏東地方法院刑事判決
                                      110年度訴字第399號
公  訴  人  臺灣屏東地方檢察署檢察官
被      告  楊雄吉



選任辯護人  洪條根律師
被      告  盧家誠



            盧福全


            陳聖夫


上  一  人
選任辯護人  劉嘉凱律師
被      告  梁嘉峰



選任辯護人  蔡文健律師
            黃信豪律師
            高華陽律師 
被      告  陳緯麒



            劉興閺


上  一  人
指定辯護人  許崇賓律師
上列被告因違反廢棄物清理法案件，經檢察官提起公訴（108年
度偵字第2092號），被告於準備程序中就被訴事實為有罪之陳述
，經本院合議庭裁定由受命法官獨任以簡式審判程序審理，判決
如下：
    主    文
子○○共同犯廢棄物清理法第四十六條第四款前段之非法清理廢棄
物罪，累犯，處有期徒刑壹年陸月；又共同犯廢棄物清理法第四
十六條第四款前段之非法清理廢棄物罪，累犯，處有期徒刑壹年
陸月；又犯廢棄物清理法第四十六條第四款前段之非法清理廢棄
物罪，累犯，處有期徒刑壹年陸月。應執行有期徒刑貳年貳月。
未扣案犯罪所得新臺幣柒萬伍仟元沒收，於全部或一部不能沒收
時，追徵之。
寅○○共同犯廢棄物清理法第四十六條第四款前段之非法清理廢棄
物罪，處有期徒刑壹年；未扣案之犯罪所得新臺幣貳仟柒佰元沒
收，於全部或一部不能沒收時，追徵之。緩刑參年，並應於本判
決確定之日起壹年內向公庫支付新臺幣參萬元及參加法治教育貳
場次，緩刑期間付保護管束。
卯○○共同犯廢棄物清理法第四十六條第四款前段之非法清理廢棄
物罪，處有期徒刑壹年；未扣案之犯罪所得新臺幣貳仟元沒收，
於全部或一部不能沒收時，追徵之。緩刑參年，並應於本判決確
定之日起壹年內向公庫支付新臺幣參萬元及參加法治教育貳場次
，緩刑期間付保護管束。
己○○共同犯廢棄物清理法第四十六條第四款前段之非法清理廢棄
物罪，處有期徒刑壹年貳月；又共同犯廢棄物清理法第四十六條
第四款前段之非法清理廢棄物罪，處有期徒刑壹年貳月。應執行
有期徒刑壹年陸月。緩刑參年，並應於本判決確定之日起壹年內
向公庫支付新臺幣拾萬元及參加法治教育貳場次，緩刑期間付保
護管束。
丙○○共同犯廢棄物清理法第四十六條第四款前段之非法清理廢棄
物罪，處有期徒刑壹年貳月；未扣案之犯罪所得新臺幣柒仟元沒
收，於全部或一部不能沒收時，追徵之。緩刑參年，並應於本判
決確定之日起壹年內向公庫支付新臺幣參萬元及參加法治教育貳
場次，緩刑期間付保護管束。
庚○○共同犯廢棄物清理法第四十六條第四款前段之非法清理廢棄
物罪，處有期徒刑壹年貳月；未扣案之犯罪所得新臺幣參萬元沒
收，於全部或一部不能沒收時，追徵之。緩刑參年，並應於本判
決確定之日起壹年內向公庫支付新臺幣參萬元及參加法治教育貳
場次，緩刑期間付保護管束。
丑○○共同犯廢棄物清理法第四十六條第四款前段之非法清理廢棄
物罪，處有期徒刑壹年貳月；未扣案之犯罪所得新臺幣捌萬元沒
收，於全部或一部不能沒收時，追徵之。緩刑參年，並應於本判
決確定之日起壹年內向公庫支付新臺幣伍萬元及參加法治教育貳
場次，緩刑期間付保護管束。
    犯罪事實
一、子○○（綽號「傑哥」、「吉仔」）係「璟鋒工程行」負責人
    ，為非法清運廢棄物業者，與丁○○（綽號「阿良」，涉案部
    分另由本院審理中）、乙○○（綽號「板凳」，涉案部分另由
    本院審理中）、癸○○(涉案部分另由本院審理中)、壬○○(涉
    案部分另由本院審理中)、寅○○（綽號「花盧」、「灰盧」
    ）、卯○○（綽號「小胖」）、己○○（綽號「小美」、「阿美
    」）、辰○○(涉案部分另由本院審理中)、丙○○、戊○○(涉案
    部分另由本院審理中)、辛○○(涉案部分另由本院審理中)、
    甲○○（綽號「小鶴」，涉案部分另由本院審理中）、庚○○（
    綽號「旺來」）、丑○○（綽號「文仔」）等人皆明知從事廢
    棄物清除、處理業務者，應向環境保護主管機關申請核發公
    民營廢棄物清除處理機構許可文件，始得受託清除廢棄物，
    而均未領有廢棄物清除許可文件，分別在下列地點為非法廢
    棄物之清除行為：
㈠、屏東縣○○鄉○○段000000地號土地廢棄物棄置部分：
    子○○、乙○○、丁○○、癸○○、寅○○、卯○○、壬○○、己○○、辰○○
    、丙○○、戊○○共同基於非法清除廢棄物之犯意：
  ⒈由子○○於106年7月初，將產源不明之不明黑色粉末狀廢棄物
    ，暫時堆置於由癸○○向「達陽實業社」所承租位於高雄市○○
    區○○路00巷00弄00號之廠房；子○○繼而於同年8月5日，致電
    委託乙○○調派車輛，乙○○以電話聯繫寅○○、卯○○後，由子○○
    以每車次新臺幣（下同）2,000元之代價雇用司機寅○○、卯○○，於翌（6）日上午8時許，由寅○○駕駛不知情之吳晟瑋所
    有之車牌號碼000-00號營業大貨車，卯○○則駕駛其所有之車
    牌號碼000-00號營業貨運曳引車（附掛車牌號碼00-00號營
    業半拖車），至上址鳥松區美山路廠房載運黑色粉末狀廢棄
    物後，經與子○○聯繫，由丁○○駕駛車牌號碼0000-00號白色
    自用小客車引領，將廢棄物傾倒在壬○○所提供位於屏東縣○○
    鄉○○段000000地號土地。
  ⒉丁○○於106年初，經由己○○之介紹，將產源不明之鐵桶裝廢棄
    物暫時堆置於己○○之友人辰○○所承租位於屏東縣○○鄉○○段00
    00地號之廠房，嗣因不知情之地主洪俐琦欲終止租約，己○○
    遂通知丁○○儘速將鐵桶搬遷，丁○○乃於同年7月間，委託己○○以每趟車資7,000元之代價調派車輛，己○○遂於同年7月31
    日雇用司機丙○○，由丙○○於8月1日駕駛其所有之車牌號碼00
    0-0000號營業貨運曳引車（附掛車牌號碼00-00號營業半拖
    車），至上址萬丹鄉崙頂段廠房載運20加侖桶裝廢棄物後，
    由丁○○駕駛上開自用小客車引領，傾倒在上述壬○○所提供之
    土地。丁○○繼而於8月6日，以挖土機連同拖板車費用合計半
    日5,000元代價，雇用戊○○駕駛其不知情之胞弟陳銅泉所有
    之挖土機掩埋前開桶裝廢棄物，戊○○遂經丁○○引領，駕駛挖
    土機在該地將現場廢鐵桶合計85桶及廢土推入窪地或整平（
    即俗稱「顧土尾」）。嗣為警於同日晚間9時許，會同屏東
    縣政府環境保護局（下稱環保局）當場查獲，經調閱路口監
    視器比對行經車輛車牌號碼後，始循線查悉上情。
㈡、屏東縣○○鄉○○段0000○0000○0000○地號土地廢棄物棄置部分：
    子○○基於向地主辛○○、翁火輪承包土地回填工程之便，與辛○○、乙○○、甲○○、庚○○、丑○○、己○○共同基於違法清除廢棄
    物之犯意，由子○○於106年10月上旬雇用乙○○、甲○○、庚○○
    、丑○○、己○○等人後，由甲○○駕駛車牌號碼不詳之車輛，庚○○則駕駛車牌號碼00-000號營業大貨車，前往高雄市○○區○○○段0000地號之廠房、嘉義縣等地，而乙○○則雇用7輛車牌號
    碼不詳之車輛前往不詳地點，載運飛灰、桶裝廢棄物、廢塑
    膠混合物、不明污泥等廢棄物後，依子○○指示，將廢棄物棄
    置於不知情之翁火輪所提供位於屏東縣○○鄉○○段0000地號土
    地，及辛○○所提供位於毗鄰之土庫段1064、1046等地號土地
    。丑○○、己○○繼而於同年10月16日起，由丑○○駕駛其所有之
    廠牌KOMATSU、型號PC-120挖土機，己○○亦駕駛挖土機，在
    上述辛○○、翁火輪所提供之土地開挖後掩埋前開廢棄物；嗣
    丑○○於同年11月4日，駕駛挖土機在上述土庫段1064地號土
    地回填廢塑膠時，為警會同環保局當場查獲。
㈢、屏東縣○○鎮○○段000○000○000○000○地號土地廢棄物棄置部分
    ：
    子○○基於違法清除廢棄物之犯意，於107年2月初，向頤達開
    發股份有限公司購買再生級配（礦物細料、脫硫渣製品尾礦
    85%、混凝土塊15%）後，雇用車牌號碼不詳車輛，於同年2
    月14日，載運前開廢棄物後棄置在屏東縣○○鎮○○段000○000○
    000○000○地號土地。嗣為警於同年8月14日會同環保局當場
    查獲太空包合計250包。
二、案經內政部警政署保安警察大隊第七總隊第三大隊報告臺灣
    屏東地方檢察署檢察官偵查起訴。
    理    由
一、被告子○○、寅○○、卯○○、己○○、丙○○、庚○○、丑○○(下稱被
    告7人)所犯，均非死刑、無期徒刑、最輕本刑為3年以上有
    期徒刑之罪，或高等法院管轄第一審之案件，被告7人於準
    備程序中，就被訴事實皆為有罪之陳述，經受命法官告知簡
    式審判程序之旨，並聽取當事人之意見後。本院合議庭認適
    宜進行簡式審判程序，爰依刑事訴訟法第273條之1第1項規
    定，裁定由受命法官獨任進行簡式審判程序。且依刑事訴訟
    法第273條之2及第159條第2項之規定，本案不適用同法第15
    9條第1項傳聞法則有關限制證據能力之相關規定，亦不受同
    法第161條之2、第161條之3、第163條之1及第164條至170條
    規定之限制，合先敘明。
二、上揭犯罪事實，業據被告7人於本院準備程序及審理時坦承
    不諱，核與證人即同案被告乙○○、癸○○、壬○○、辰○○、戊○○
    、甲○○、辛○○於警詢、偵查及本院審理中之證述；同案被告
    丁○○於警詢及偵查中之證述；證人吳晟瑋、邱晟禕於警詢及
    偵查中之證述；證人吳國誌、邱煜驊、李桂珍、陳銅泉、蕭
    吉峰、翁火輪、丁年佑、證人即環保局稽查課稽查人員盧韋
    琳、證人林長儀於警詢中證述情節大致相符，並有土地建物
    查詢資料、環保局108年5月27日屏環查字第10831733700號
    函、台灣檢驗科技股份有限公司高雄分公司編號AR/2017/80
    099號廢棄物樣品檢驗報告、現場蒐證照片、環保局109年10
    月19日屏環廢字第10934672400號函、簽單影本2紙、旭興交
    通股份有限公司工作紀錄表影本1紙、路口監視器擷取畫面
    、估價單影本1紙、「璟鋒工程行」丁○○名片、工程合約書
    影本、行政院環境保護署環境督察總隊南區環境督察大隊(
    下稱南區督察大隊)督察紀錄(受督察人：癸○○、吳國誌、邱
    煜驊、卯○○、乙○○、壬○○、吳晟瑋、寅○○、邱晟禕、子○○、
    丁○○)、房/店屋租賃契約書、正修科技大學超微量研究科技
    中心編號IJI07D0209號檢測報告、景泰環保科技股份有限公
    司編號FX107B00120 號廢棄物檢測報告、環保局環境稽查工
    作紀錄（受稽查人：戊○○、陳銅泉）、南區督察大隊督察紀
    錄（受督察人：辰○○、己○○、丙○○、壬○○）、填土工程協議
    書、南區督察大隊編號0000000號至0000000號檢測報告、正
    修科技大學超微量研究科技中心編號IJI07D0113號檢測報告
    、南區督察大隊編號：0000000號檢測報告、正修科技大學
    超微量研究科技中心編號IJIJI07D0310號、IJIJI07D0311號
    、IJI07D0101號、IJI07D0102號、IJIJI07D0309號、IJI07D
    0102-1號、IJI07D0102-1A 號檢測報告、環保局環境稽查工
    作紀錄(受稽查人：辛○○)、南區督察大隊督察紀錄(受督察
    人：丑○○、辛○○)、星漢實業股份有限公司過磅單、環保局1
    09年5月29日屏環查字第10932198400號函、正修科技大學超
    微量研究科技中心編號IJI07D0668號、IJI07D0154號、道濟
    製藥廠股份有限公司編號FN106W7600號檢測報告、環保局環
    境稽查工作紀錄(受稽查人：子○○) 、土方運送聯單、供土
    同意書、高雄市政府環境保護局109 年3 月13日高市環局廢
    管字第10930315800號函、高雄市政府工務局106 年6 月19
    日高市工務建字第10634311400號函等件在卷可參。足見被
    告7人前揭任意性自白均與事實相符，堪信為真實。綜上，
    本件事證明確，被告7人上揭犯行，均堪以認定，應依法論
    科。
三、論罪科刑：
㈠、按廢棄物清理法所謂廢棄物之貯存、清除、處理之專用名詞
    定義係指：1.貯存：指事業廢棄物於清除、處理前，放置於
    特定地點或貯存容器、設施內之行為。2.清除：指事業廢棄
    物之收集、運輸行為。3.處理：指下列行為：①中間處理：
    指事業廢棄物在最終處置或再利用前，以物理、化學、生物
    、熱處理或其他處理方法，改變其物理、化學、生物特性或
    成分，達成分離、減積、去毒、固化或穩定之行為。②最終
    處置：指衛生掩埋、封閉掩埋、安定掩埋或海洋棄置事業廢
    棄物之行為。③再利用：指事業產生之事業廢棄物自行、販
    賣、轉讓或委託做為原料、材料、燃料、填土或其他經中央
    目的事業主管機關認定之用途行為，並應符合其規定者，業
    經事業廢棄物貯存清除處理方法及設施標準第2條第1項規定
    明確。又按廢棄物清理法第41條第1項前段既規定，從事廢
    棄物清除、處理業務者，應向直轄市、縣（市）主管機關或
    中央主管機關委託之機關申請核發公民營廢棄物清除、處理
    機構許可文件後，始得受託清除、處理廢棄物業務。則同法
    第46條第4款所謂未依第41條第1項規定領有廢棄物清除、處
    理許可文件，從事廢棄物貯存、清除、處理者，自不限於公
    、民營廢棄物清除處理機構，凡未領有許可證或核備文件而
    從事廢棄物貯存、清除、處理者，即足當之（最高法院92年
    度台上字第1213號判決意旨參照）。查被告子○○委請被告寅
    ○○、卯○○；被告己○○委請丙○○載往屏東縣○○鄉○○段000000地
    號土地傾倒之物；被告子○○委請己○○、庚○○、丑○○載往屏東
    縣○○鄉○○段0000○0000○0000○地號土地傾倒之物；被告子○○
    雇用車牌號碼不詳車輛，載往屏東縣○○鎮○○段000○000○000○
    000○地號土地傾倒之物，均係屬一般事業廢棄物，為被告7
    人所不否認。又被告子○○自承並未向所屬之縣（市）主管機
    關或中央主管機關委託之機關申請核發公民營廢棄物清除、
    處理機構之許可文件，故其非法載運上開廢棄物欲傾倒在前
    開土地之行為，揆諸前揭規定，自應適用廢棄物清理法之規
    定。是核被告7人所為，均係犯廢棄物清理法第46條第4款前
    段之非法清理廢棄物罪。
㈡、按集合犯乃其犯罪構成要件中，本就預定有多數同種類之行
    為將反覆實行，立法者以此種本質上具有複數行為，反覆實
    行之犯罪，歸類為集合犯，特別規定為一個獨立之犯罪類型
    ，例如收集犯、常業犯等。廢棄物清理法第46條第4款前段
    之非法清理廢棄物罪，係以未依同法第41條第1項規定領有
    廢棄物清除、處理許可文件而受託清除、處理廢棄物者為犯
    罪主體，再依該第41條第1項前段以觀，可知立法者顯然已
    預定廢棄物之清除、處理行為通常具有反覆實行之性質。是
    本罪之成立，本質上即具有反覆性，而為集合犯（最高法院
    104年度第9次刑事庭會議決議參照）。被告子○○、寅○○、卯
    ○○、己○○、丙○○於犯罪事實欄二、㈠所示之期間；被告子○○
    、丑○○、己○○於犯罪事實欄二、㈡；被告子○○於犯罪事實欄
    二、㈢，均未依規定領有廢棄物清除、處理許可文件，而反
    覆從事廢棄物之清除、處理行為，具反覆實行同一社會活動
    之性質，依前揭說明，為集合犯，應僅論以一罪。
㈢、被告子○○、寅○○、卯○○、己○○、丙○○就犯罪事實二、㈠所為，
    有犯意聯絡、行為分擔，應論以共同正犯；被告子○○、丑○○
    、己○○等人就犯罪事實二、㈡所為，有犯意聯絡、行為分擔
    ，應論以共同正犯。又被告子○○就犯罪事實二、㈠、㈡、㈢所
    犯罪名；被告己○○就犯罪事實二、㈠、㈡所犯罪名，犯意各別
    、行為互殊，應予分論併罰。
㈣、被告子○○前因違反廢棄物清理法案件，經本院以101年度訴字
    第412號判決判處有期徒刑1年2月確定，於103年12月30日假
    釋出監並付保護管束，嗣於104年2月20日保護管束期滿，假
    釋未經撤銷，視為執行完畢等情，有臺灣高等法院被告前案
    紀錄表在卷可稽，足認被告受徒刑之執行完畢，5年以內故
    意再犯本案有期徒刑以上之罪，為累犯，而被告所犯前案之
    違反廢棄物清理法罪與本案之犯罪相同，被告顯未能記取前
    案科刑之教訓謹慎行事，漠視法紀，對刑罰之反應力薄弱，
    未因此產生警惕作用，仍有應予處罰之惡性，而有加重其刑
    之必要，參照司法院釋字第775號解釋意旨，本案應依刑法
    第47條第1項規定，加重其刑。
㈤、被告子○○、丙○○、己○○之辯護人及被告寅○○、卯○○、庚○○雖
    請求依刑法第59條減輕其刑等語（見本院卷二第335至337、
    378 頁）。惟犯罪之情狀顯可憫恕，認科以最低度刑仍嫌過
    重者，固得依據刑法第59條規定酌量減輕其刑。條文所謂犯
    罪情狀，必須有特殊之環境及原因，在客觀上顯然足以引起
    一般同情，認為縱予宣告法定最低刑度猶嫌過重；而所謂犯
    罪情狀顯可憫恕，係指裁判者審酌刑法第57條各款所列事項
    ，以行為人之責任為基礎之一切情狀，予以全盤考量後，認
    其程度已達顯可憫恕之程度，始有其適用。本案被告子○○、
    寅○○、卯○○、己○○、丙○○、丑○○、己○○貪圖不法利益，非法
    清理廢棄物，對環境造成之破壞非淺，客觀上並無何情輕法
    重，足以引起一般同情之可堪憫恕情形，被告等人犯罪當時
    亦無特殊之原因與環境，在客觀上足以引起一般同情而顯然
    可憫，難認即使科以該減輕後之最低度刑仍嫌過重，當無該
    條文之適用，附此敘明。
㈥、爰以行為人之責任為基礎，審酌被告子○○夥同被告寅○○、卯○○、己○○、丙○○、庚○○、丑○○共同非法清理一般事業廢棄物
    ，所為影響環境及衛生，所為應予非難。併衡酌被告寅○○、
    卯○○、己○○、丙○○、庚○○、丑○○犯罪之動機、目的、手段、
    所生危害、參與之程度及分工情形，於犯罪後均坦承犯行之
    態度；兼考量被告子○○自述教育程度為國中畢業、已婚、一
    個小孩六個月大，經濟養小孩剛好；被告丙○○自述教育程度
    高職肄業，離婚，兩個小孩，沒有工作，現在雨季砂石車不
    能做，還有媽媽要扶養；被告寅○○自述教育程度國中畢業，
    已婚，經濟狀況不好，現在沒有工作；被告卯○○自述教育程
    度高職畢業，已婚，現在租房子，三個小孩，現在是砂石車
    駕駛，但是雨季沒有工作；被告庚○○自述教育程度國中畢業
    ，已婚，三個小孩，現在還是開砂石車，工作不穩定，現在
    租房子；被告己○○自述已婚，有兩個未成年子女，經濟普通
    ，教育程度大學畢業，從事貿易業（見本院卷二第335、378
    頁）；被告丑○○自述離婚，有兩個未成年子女，經濟小康，
    從事打零工，國中肄業(見本院卷二第406頁)及公訴人所述
    對於被告等人科刑範圍之意見(見本院卷二第337、378、406
    頁)等一切情狀，分別量處如主文所示之刑，並考量被告子○○、己○○先後所為犯行之犯罪類型同質性、各次犯行之行為
    態樣及手法均相似、為期非長等情狀，分別定其應執行之刑
    如主文第1、4項所示。
四、被告寅○○本案發生前5年內未曾因故意犯罪而受有期徒刑以
    上刑之宣告；被告卯○○、己○○、丙○○、庚○○、丑○○未曾因故
    意犯罪受有期徒刑以上刑之宣告，有臺灣高等法院被告前案
    紀錄表在卷可憑。本院考量渠等係因一時失慮，偶罹刑章，
    於犯罪後已坦承犯行，堪認被告寅○○、卯○○、己○○、丙○○、
    庚○○、丑○○(下稱被告6人)於犯罪後深具悔意，渠等經此偵
    查、審判程序及科刑之教訓後，當知所警惕，而無再犯之虞
    ，公訴人亦認得對被告6人宣告緩刑(見本院卷二第337、378
    、406頁)。爰認被告6人所受宣告之刑，以暫不執行為適當
    ，依刑法第74條第1項第1款規定，宣告如主文所示之緩刑。
    惟被告6人非法清理廢棄物，有害於環境、衛生，漠視環境
    保護之重要性，守法觀念顯有不足，為使被告6人對自身行
    為有所警惕，培養渠正確法治觀念，本院認尚有課與被告6
    人一定負擔之必要，爰併依刑法第74條第2項第4款規定，命
    被告寅○○等6人應於本判決確定後1年內各向公庫支付如主文
    所示之金額，且依刑法第74條第4項規定，均得為民事強制
    執行名義。另依刑法第74條第2項第8款規定，諭知被告6人
    於緩刑期內接受受理執行之地方檢察署所舉辦之法治教育2
    場次，暨依刑法第93條第1項第2款規定，諭知被告6人於緩
    刑期間付保護管束。又依刑法第75條之1第1項第4款規定，
    倘被告6人違反本院所定上開命渠履行之事項情節重大，足
    認原宣告之緩刑難收預期效果，而有執行刑罰之必要者，檢
    察官得向法院聲請撤銷被告6人本案緩刑宣告，附此說明。
五、沒收：
㈠、犯罪所用之物：
　　扣案之車牌號碼000-00號營業貨運曳引車（附掛車牌號碼00
    -00號 營業半拖車）為被告卯○○所有；車牌號碼000-0000號
    營業貨運曳引車（附掛車牌號碼00-00號營業半拖車）為被
    告丙○○所有；廠牌KOMATSU、型號PC-120挖土機為被告丑○○
    所有，上開車輛雖均係其等供本件犯罪所使用，惟考量車輛
    並非專供載運廢棄物或處理廢棄物之用，衡酌該車價格非低
    ，且係被告卯○○、丙○○、丑○○平日之生財工具，認若宣告沒
    收該車，將有過苛之虞，故均不予宣告沒收之。
㈡、犯罪所得：
　⒈沒收係以犯罪為原因之所有權剝奪，係人民財產權之合法干
    預，犯罪所得之沒收、追繳、追徵或抵償，性質為刑罰之應
    報，基於刑止一身原則，實際上無所得者，自無從剝奪沒收
    ，是共同正犯之犯罪所得，應以各該正犯各別實際所得為限
    ，於各該正犯主刑項下就原物諭知沒收，或就原物之替代價
    值利益加以追繳、追徵或抵償，不得諭知連帶沒收（最高法
    院104年度第13次刑事庭會議決議㈠、㈡參照）。　　
　⒉未扣案之7萬5,000元、2,700元、2,000元、7,000元、3萬元
    、8萬元，分別為被告子○○、寅○○、卯○○、丙○○、庚○○、丑○○前揭犯罪之犯罪所得，此據其等供承在卷，應依刑法第38
    條之1第1項前段規定，在其等所犯罪名項下，各諭知沒收之
    ，於全部或一部不能沒收時，再依同條第3項規定，追徵之
    。另被告己○○於本院審理時供陳：沒有獲得任何報酬等語（
    見本院卷二第378頁），復依卷內證據，亦無積極證據證明
    其獲有報酬或利益，爰不予宣告沒收犯罪所得。
據上論斷，應依刑事訴訟法第273條之1第1項、第299條第1項前
段，判決如主文。
本案經檢察官黃彥凱提起公訴，檢察官吳政洋到庭執行職務。
中　　華　　民　　國　　111 　年　　8 　　月　　11　　日
                  刑事第五庭  法  官  程耀樑
以上正本證明與原本無異。　　　　　　　　　　
如不服本判決應於收受判決後20日內向本院提出上訴書狀，並應
敘述具體理由。其未敘述上訴理由者，應於上訴期間屆滿後20日
內向本院補提理由書(均須按他造當事人之人數附繕本)「切勿逕
送上級法院」。
中　　華　　民　　國　　111 　年　　8 　　月　　15　　日
                              書記官  沈君融
附錄本案論罪科刑法條
廢棄物清理法第46條
有下列情形之一者，處1年以上5年以下有期徒刑，得併科新臺幣
1千5百萬元以下罰金：
一、任意棄置有害事業廢棄物。
二、事業負責人或相關人員未依本法規定之方式貯存、清除、處
    理或再利用廢棄物，致污染環境。
三、未經主管機關許可，提供土地回填、堆置廢棄物。
四、未依第41條第1項規定領有廢棄物清除、處理許可文件，從
    事廢棄物貯存、清除、處理，或未依廢棄物清除、處理許可
    文件內容貯存、清除、處理廢棄物。
五、執行機關之人員委託未取得許可文件之業者，清除、處理一
    般廢棄物者；或明知受託人非法清除、處理而仍委託。
六、公民營廢棄物處理機構負責人或相關人員、或執行機關之人
    員未處理廢棄物，開具虛偽證明。